臺灣南投地方法院刑事判決
111年度易字第31號
公  訴  人  臺灣南投地方檢察署檢察官 
被      告  張東來



上列被告因竊盜案件，經檢察官提起公訴（111年度偵字第655號
），被告於本院就被訴事實為有罪之陳述，經告知簡式審判程序
意旨，並聽取當事人之意見後，本院改依簡式審判程序審理，判
決如下：
    主  文
張東來犯如附表「罪名及宣告刑」欄各編號所示之罪，分別處如
附表「罪名及宣告刑」欄各編號所示之刑及沒收。上開不得易科
罰金部分，應執行有期徒刑壹年肆月；上開得易科罰金部分，應
執行有期徒刑捌月，如易科罰金，以新臺幣壹仟元折算壹日。
    事  實
一、張東來意圖為自己不法之所有，分別為下列行為：
　㈠於民國110年12月30日10時許，基於加重竊盜之接續犯意，徒
    步行經南投縣○○鎮○○路00號住宅，因見許元駿該住宅騎樓鐵
    門未關閉，遂進入其內，徒手接續開啟許元駿所有車牌號碼
    000-0000號自用小客車車門，及車牌號碼000-000、265-LMJ
    、178-LMK號等普通重型機車坐墊，欲竊取車內財物，然因
    上開自小客車之車門上鎖無法開啟，及前揭機車坐墊未置放
    財物，遂未取得財物而未遂（涉犯侵入住宅部分未據告訴）
    。
　㈡於111年1月2日12時58分許，基於加重竊盜之犯意，徒步行經
    南投縣○○鎮○○○路00號住宅，因見該住宅騎樓鐵門未關閉，
    遂入內徒手竊取錢威印所有之白色運動鞋1雙得手後，旋即
    步行離開現場（涉犯侵入住宅部分未據告訴）。
　㈢於111年1月4日20時29分許，基於竊盜之犯意，徒步行經南投
    縣○○鎮○街0號前，徒手竊取許雲翔所有之腳踏車1輛得手後
    ，旋即騎乘上開腳踏車離開現場。
　㈣於111年1月11日19時52分許，基於加重竊盜之犯意，徒步行
    經楊士平位於南投縣○○鎮○○巷0○00號之住宅，因見無人看管
    ，遂進入該住宅內，竊取楊士平所有而置放於大廳神明廳桌
    上皮夾內之新臺幣（下同）3,000元得手後，旋即步行離開
    現場（涉犯侵入住宅部分未據告訴）。
　㈤於111年1月11日20時52分許，基於加重竊盜之犯意，徒步行
    經由鍾海霞位於南投縣○○鎮○○街0巷0號之住宅，因見無人看
    管，遂進入該住宅內，徒手竊取置於桌上之1,280元得手（
    涉犯侵入住宅部分未據告訴）。
二、案經鍾海霞訴由南投縣政府警察局竹山分局報告臺灣南投地
    方檢察署檢察官偵查起訴。
    理  由
一、程序事項：
  ㈠按除被告所犯為死刑、無期徒刑、最輕本刑為3年以上有期徒
    刑之罪或高等法院管轄第一審案件者外，於第一次審判期日
    前之準備程序進行中，被告先就被訴事實為有罪之陳述時，
    審判長得告知被告簡式審判程序之旨，並聽取當事人、代理
    人、辯護人及輔佐人之意見後，裁定進行簡式審判程序；又
    受命法官行準備程序，與法院或審判長有同一之權限，刑事
    訴訟法第273條之1第1項、第279條第2項前段分別定有明文
    。查本案被告張東來所犯係死刑、無期徒刑、最輕本刑為3
    年以上有期徒刑或高等法院管轄第一審案件以外之罪，其於
    準備程序中就被訴事實均為有罪之陳述，經法官告知簡式審
    判程序之旨，並聽取公訴人、被告之意見後，本院認為適宜
    簡式審判程序，依刑事訴訟法第273條之1第1項規定，裁定
    改行簡式審判程序，先予敘明。
  ㈡又簡式審判程序之證據調查，不受刑事訴訟法第159條第1項
    規定之限制，參諸刑事訴訟法第273條之2規定甚明。因此有
    關傳聞證據之證據能力限制規定無庸予以適用，且本案各項
    證據均無非法取得之情形，故本案以下所引證據，均得作為
    認定事實之證據。
二、認定本案犯罪事實所憑證據及理由：前揭犯罪事實，訊據被
    告於偵查及審理中均坦認不諱，核與證人許元駿、錢威印、
    許雲翔、楊士平、鍾海霞、張東琳於警詢時之證述情節大致
    相符；復有竹山派出所111年1月12日職務報告、南投縣○○○○
    ○○○○○○○○○000○○○○○○○○鎮○○路00號監視器影像擷圖6幀、竹
    山鎮自強四路21號監視器影像擷圖7幀暨涉案影像時序表、
    監視器影像擷圖11幀、竹山鎮加正巷4之18號往加正巷口監
    視器影像擷圖14幀、南投縣政府警察局竹山分局竹山派出所
    陳報單暨受理案件證明單、鍾海霞指認犯罪嫌疑人紀錄表、
    監視器影像擷圖15幀（見警卷第2-3、24-26、33-35、39-44
    、48-54、56-57、61-64、67-74頁）、竹山分局偵查隊職務
    報告暨檢附現場照片（見偵卷第63-91頁）等件附卷可稽；
    足徵被告前開任意性自白與事實相符，則被告前揭犯行均堪
    認定，本案事證明確，應依法論科。
三、論罪科刑之理由：
  ㈠是核被告所為，就犯罪事實欄㈠部分，係犯刑法第321條第2
    項、第1項第1款侵入住宅竊盜未遂罪；就犯罪事實欄㈡、㈣
    、㈤部分，均係犯刑法第321條第1項第1款侵入住宅竊盜罪；
    又就犯罪事實欄㈢部分，係犯刑法第320條第1項之竊盜罪。
　㈡被告就犯罪事實欄㈠部分，先後徒手開啟自小客車車門及3輛
    機車坐墊之行為，係於密切接近之時間，在同一地點，出於
    單一之加重竊盜犯意所為，各行為之獨立性極為薄弱，依一
    般社會健全觀念，在時間差距上，難以強行分開，應視為數
    個舉動之接續施行，認係屬接續犯之包括一罪。又被告前揭
    所為5次加重竊盜既遂、未遂及竊盜既遂犯行，犯意各別、
    行為互殊，應予分論併罰。
　㈢查被告張東來前於108年間因竊盜案件，經本院以108年度易
    字第186號判決判處有期徒刑5月（共3罪）、6月（共2罪）
    、1年（共2罪）確定，上開案件繼經本院以108年度聲字第9
    08號裁定應執行有期徒刑2年3月確定，嗣其入監服刑後，於
    110年8月25日因縮短刑期執行完畢出監等情，此有被告之臺
    灣高等法院被告前案紀錄表在卷可稽。被告於受有期徒刑執
    行完畢後，5年內故意再犯本案有期徒刑以上之罪，為累犯
    ，本院衡酌司法院大法官第775號解釋之意旨，認為本案犯
    行與前開構成累犯之前案均屬故意犯之，且均屬竊盜犯行，
    足見其等對刑罰反應能力薄弱，倘加重其最低法定本刑，並
    無司法院大法官釋字第775號所指罪刑不相當之情形，爰均
    依刑法第47條第1項之規定加重其刑。
　㈣又被告雖已著手為犯罪事實欄㈠部分之竊盜犯行，然因未取
    得財物而未得逞，其犯罪行為尚屬未遂，爰依刑法第25條第
    2項之規定，按既遂犯之刑減輕之，並依法先加重後減輕之
    。
　㈤爰以行為人責任為基礎，審酌被告過去有多次竊盜犯行，且
    於110年8月25日甫執行完畢出監，仍不思以正當途徑賺取財
    物，竟為圖一己之利，即為本案5次竊盜犯行，顯然嚴重欠
    缺尊重他人財產法益之觀念，所為應予嚴加非難；兼衡被告
    於偵查及審理中均坦承犯行，迄今未實際賠償被害人等犯後
    態度，暨被告自述國小畢業之智識程度、擔任臨時工、經濟
    狀況清寒、未婚、與母親同住等家庭生活情狀（見院卷第11
    9頁），暨其犯罪動機、目的、手段、犯罪情節等一切情形
    ，分別量處如主文所示之刑，並就得易科罰金部分，均諭知
    易科罰金之折算標準。另酌以本案5次竊盜犯行時間相近等
    情，就不得易科罰金之有期徒刑部分，及得易科罰金之有期
    徒刑部分，分別定其應執行之刑，並諭知得易科罰金部分，
    應執行刑易科罰金之折算標準如主文所示。　
四、沒收部分：按犯罪所得，屬於犯罪行為人者，沒收之；於全
    部或一部不能沒收或不宜執行沒收時，追徵其價額，犯罪所
    得已實際合法發還被害人者，不予宣告沒收或追徵。刑法第
    38條之1第1項前段、第3項、第5項定有明文。
　㈠未扣案犯罪事實欄㈡至㈣所示遭竊之白色運動鞋1雙、腳踏車1
    輛、現金3,000元，分別係被告自被害人錢威印、許雲翔、
    楊士平處所竊得之財物，分屬被告為如犯罪事實欄㈡至㈣竊
    盜犯行之犯罪所得之物，且未據扣案，均依刑法第38條之1
    第1項之規定，分別於被告所犯各次罪名項下宣告沒收，如
    全部或一部不能沒收或不宜執行沒收時，依同條第3項之規
    定，追徵其價額。
　㈡至被告就犯罪事實欄㈤所竊得之現金1,280元，其中280元部
    分已發還被害人鍾海霞，此有被害人之警詢筆錄在卷可憑（
    見警卷第59頁），依上開規定，自不予宣告沒收；其餘1,00
    0元部分未據扣案，仍應依刑法第38條之1第1項之規定，如
    全部或一部不能沒收或不宜執行沒收時，依同條第3項之規
    定，追徵其價額。
據上論斷，應依刑事訴訟法第273 條之1第1項、第299條第1項前
段，判決如主文。
本案經檢察官陳俊宏提起公訴，檢察官林孟賢到庭執行職務。
中　　華　　民　　國　　111 　年　　4 　　月　　22　　日
　　　　　　　　　刑事第二庭    法　官　劉彥宏
以上正本與原本無異。
如不服本判決應於收受送達後20日內向本院提出上訴書狀，並應
敘述具體理由；其未敘述上訴理由者，應於上訴期間屆滿後20日
內向本院補提理由書（均須按他造當事人之人數附繕本）「切勿
逕送上級法院」。
告訴人或被害人如對於本判決不服者，應具備理由請求檢察官上
訴，其上訴期間之計算係以檢察官收受判決正本之日期為準。
                                書記官  劉  綺
中　　華　　民　　國　　111 　年　　4 　　月　　25　　日

附錄本案論罪科刑法條全文：
中華民國刑法第320條
意圖為自己或第三人不法之所有，而竊取他人之動產者，為竊盜
罪，處5年以下有期徒刑、拘役或50萬元以下罰金。
意圖為自己或第三人不法之利益，而竊佔他人之不動產者，依前
項之規定處斷。
前二項之未遂犯罰之。
中華民國刑法第321條
犯前條第一項、第二項之罪而有下列情形之一者，處6月以上5年
以下有期徒刑，得併科50萬元以下罰金：
一、侵入住宅或有人居住之建築物、船艦或隱匿其內而犯之。
二、毀越門窗、牆垣或其他安全設備而犯之。
三、攜帶兇器而犯之。
四、結夥三人以上而犯之。
五、乘火災、水災或其他災害之際而犯之。
六、在車站、港埠、航空站或其他供水、陸、空公眾運輸之舟、
    車、航空機內而犯之。
前項之未遂犯罰之。

附表
編號 罪名及宣告刑 備註 1 張東來犯侵入住宅竊盜未遂罪，累犯，處有期徒刑陸月，如易科罰金，以新臺幣壹仟元折算壹日。 即起訴書編號㈠之犯罪事實 2 張東來犯侵入住宅竊盜罪，累犯，處有期徒刑拾壹月。未扣案白色運動鞋壹雙沒收，如全部或一部不能沒收或不宜執行沒收時，追徵其價額。 即起訴書編號㈡之犯罪事實 3 張東來犯竊盜罪，累犯，處有期徒刑陸月，如易科罰金，以新臺幣壹仟元折算壹日。未扣案腳踏車壹輛沒收，如全部或一部不能沒收或不宜執行沒收時，追徵其價額。 即起訴書編號㈢之犯罪事實 4 張東來犯侵入住宅竊盜罪，累犯，處有期徒刑壹年。未扣案犯罪所得新臺幣參仟元沒收，如全部或一部不能沒收或不宜執行沒收時，追徵其價額。 即起訴書編號㈣之犯罪事實 5 張東來犯侵入住宅竊盜罪，累犯，處有期徒刑拾壹月。未扣案犯罪所得新臺幣壹仟元沒收，如全部或一部不能沒收或不宜執行沒收時，追徵其價額。 即起訴書編號㈤之犯罪事實